臺灣高等法院刑事判決
109年度交上易字第324號
上  訴  人  
即  被  告  陳耀惠


上列上訴人因公共危險案件，不服臺灣桃園地方法院108年度審
交易字第883號，中華民國109年5月22日所為之第一審判決（起
訴案號：臺灣桃園地方檢察署108年度偵字第31176號），提起上
訴，本院判決如下：
    主  文
上訴駁回。                                              
    理  由
一、按不服地方法院之第一審判決而上訴者，須提出上訴書狀，
    並應敘明具體理由，刑事訴訟法第350條第1項、第361條第2
    項分別定有明文，此為上訴必備之程式，倘所提上訴理由非
    屬具體理由者，為上訴不合法律上之程式，且由同法第 361
    條之立法理由第3 項中所載「上訴理由是否具體，係屬第二
    審法院審查範圍，不在命補正之列。」等語可知，上訴書狀
    雖記載理由，但並未具體敘述時，則無須再命補正（最高法
    院97年度台上字第3889號判決意旨參照），第二審法院應依
    刑事訴訟法第362條前段、第367條前段之規定以判決駁回之
    。又其中所稱「具體理由」，固不以其書狀應引用卷內訴訟
    資料，具體指摘原審判決不當或違法之事實，亦不以新事實
    或新證據為上訴理由時，應具體記載足以影響判決結果之情
    形為必要。但上訴之目的，既在請求第二審法院撤銷或變更
    第一審之判決，所稱「具體」，當係抽象、空泛之反面，若
    僅泛言原判決認事用法不當、採證違法或判決不公、量刑過
    重等空詞，而無實際論述內容，或所舉之事由不足為其上訴
    理由之所憑，均難認具體（最高法院106年度第八次刑事庭
    會議決議意旨參照）。是以上訴人之上訴書狀或補提之上訴
    理由書，雖有敘述上訴理由，惟並未具體敘述第一審判決有
    何違法、不當情形，或上訴理由就其所主張第一審判決違法
    或不當之情形，並未舉出該案相關之具體事由足為其理由之
    所憑，其所為上訴，即不符合上訴之法定要件。
二、原判決略以：上訴人即被告陳耀惠自民國108年11月2日中午
    12時許起至同日下午1時許止，在桃園市○○區○○路某工地飲
    用保力達藥酒，明知飲酒後已達不得駕駛動力交通工具之程
    度，仍基於酒後駕駛動力交通工具之犯意，於同日下午5時
    許，自該處騎乘車牌號碼000-000號普通重型機車欲回桃園
    市○○區○○街0巷00號住處，嗣於同日下午5時10分許，行經桃
    園市桃園區春日路與莊敬路一段口，為警攔檢盤查，並於同
    日下午5時16分許，測得吐氣所含酒精濃度達每公升0.43毫
    克之事實，業據被告於警詢、偵訊及原審時均坦承不諱，復
    有桃園市政府警察局桃園分局同安派出所道路交通事故當事
    人酒精測定紀錄表、桃園市政府警察局舉發違反道路交通管
    理事件通知單等在卷可稽。原審因而論被告犯刑法第185條
    之3第1項第1款之駕駛動力交通工具而吐氣所含酒精濃度達
    每公升0.25毫克以上之罪，並認被告前已有酒後駕車經判刑
    入監服刑之執行情形，其受徒刑之執行完畢後，五年以內故
    意再犯有期徒刑以上之本罪，屬累犯，並循司法院釋字第77
    5 號解釋所揭櫫「為免因須宣告逾最低本刑之刑度致人身自
    由遭受過苛侵害，故應秉個案情節裁量是否加重最低本刑」
    之旨，復考量被告於本案行為前已曾六度因酒後駕車之公共
    危險案件經判處罪刑確定且均已執行完畢認本罪縱科處逾最
    低本刑之刑度，猶毫無過苛之疑慮，爰依法加重其刑，判處
    被告有期徒刑七月，原判決已敘述其所憑證據、認定理由及
    量刑依據。
三、被告收受判決後，不服原審判決，提起本件第二審上訴，其
    上訴理由僅稱：被告是從事工地之水電工作，工地自來就有
    喝保力達飲料來補充體力之風俗，且被告每次酒駕的酒精濃
    度不超過0.5，反而是富二代、名流酒駕的酒精濃度都超過
    每公升1毫克，原判決依累犯加重，刑度過苛；被告目前已
    正式退休，在家照顧外孫，日後不會再有酒駕，請判處六月
    以下得易科罰金之刑云云（見本院卷第17頁至第23頁）。並
    未具體指出原判決究竟有何量刑過重或不當之具體理由，況
    被告本次係第七次酒後駕車經警查獲，原判決認其「不知省
    惕，未能記取教訓，竟復萌漠視、怠忽他用路人安危之故態
    而再犯本件同質之罪，稽此適足表徵其不僅對刑罰之反應力
    殊為薄弱，尤係怙惡不悛，深存違犯本罪之特別惡性以致屢
    蹈同非，因之，自應據本案情節之輕重為基，兼酌其屢犯同
    罪之情從嚴懲處，期藉延長矯治期間之力，能使之澈滌己咎
    俾杜覆蹈」，已說明何以依累犯規定加重其刑，判處與其第
    六次違犯時相同之刑度。揆諸前揭說明，其本件上訴不合法
    律上之程式，爰不經言詞辯論，逕以判決駁回。
據上論斷，應依刑事訴訟法第367條前段、第372條，判決如主文
。
中　　華　　民　　國　　109 　年　　9 　　月　　22　　日
                  刑事第二十庭  審判長法　官  王復生
                                      法　官  張紹省
                                      法　官  遲中慧
以上正本證明與原本無異。
不得上訴。
                                      書記官  鄭巧青
中　　華　　民　　國　　109 　年　　9 　　月　　22　　日